【裁判字號】    92,易,306
【裁判日期】    920627
【裁判案由】    傷害等
【裁判全文】
臺灣桃園地方法院刑事判決                          九十二年度易字第三六號
    公  訴  人  臺灣桃園地方法院檢察署檢察官
    被      告  甲○
右列被告因傷害等案件，經檢察官提起公訴（九十一年度偵字第一四九三八號），本
院判決如左︰
    主  文
甲○以脅迫使人行無義務之事，處拘役參拾日，如易科罰金以參佰元折算壹日，鐵棍
壹支沒收；又以加害生命、身體之事，恐嚇他人致生危害於安全，處拘役參拾日，如
易科罰金，以佰元折算壹日，美工刀壹把，沒收；又傷害人之身體，處拘役參拾日
，如易科罰金以參佰元折算壹日，鐵棍壹支沒收。應執行拘役捌拾日，如易科罰金以
參佰元折算壹日，鐵棍壹支、美工刀壹把，均沒收。
    事  實
一、甲○與乙○○○係結識二十餘年之男女朋友，民國九十一年初乙○○○決意與甲○分手，甲○心有未甘遂多次前去桃園縣龍潭鄉乙○○○住處或桃園縣中壢市○○○街九九號由乙○○○負責管理並擔任園長之「捷登托兒所」找乙○○○，於
    九十一年七月二日上午六時許，甲○又前往「捷登托兒所」大門外等候，至近中
    午十一時三十分許乙○○○打開「捷登托兒所」大門欲外出購物，甲○見乙○○○一打開大門，未經乙○○○之同意，旋即衝進去而無故侵入「捷登托兒所」內
    ，乙○○○見甲○衝進「捷登托兒所」內，人即往後退轉頭走進辦公室內，甲○
    亦跟隨乙○○○走進辦公室內，二人一進辦公室，甲○即開口要乙○○○外出談
    ，乙○○○拒絕，甲○就將藏在左、右手其中衣袖內之所有之鐵棍一支拿出來後
    ，右手高舉該支鐵棍，作勢要毆打乙○○○，脅迫乙○○○與其一同外出，並稱
    ：「妳現在不出去，我立即將妳打死」等語，迫使乙○○○心生畏懼而答應與之
    外出，乙○○○旋即步出辦公室向「捷登托兒所」內之丁○○、戊○○二位老師
    交待好好照顧托兒所內之幼童後就與跟隨在後之甲○走出「捷登托兒所」，甲○
    以上開脅迫手段使乙○○○隨其外出談而行無義務之事，二人一步出「捷登托兒
    所」，甲○即命乙○○○駕駛車號九Ｐ─八四一０號自用小客車，自己則乘坐於
    駕駛座右側，在旁指示乙○○○將車駛離並在桃園縣中壢市內繞，之後更指示乙○○○將車往桃園縣龍潭鄉○○段石門水庫方向駛去，而在二人甫上車沒多久，
    甲○另起恐嚇之犯意，打開車內之前置物箱取出自己所有之美工一把在乙○○○
    面前揮動，並對乙○○○恫嚇稱「妳今天別想回去，我要把妳殺掉，還要把妳的
    頭割下來放在妳家門口：」等語，令乙○○○心生畏懼，致生危害於安全，而在
    途中甲○更質問乙○○○是否與另一名男子有何關係，不論乙○○○如何回答甲○皆不滿意，竟另起傷害之故意，動手打乙○○○，進而持鐵棍戳乙○○○之嘴
    及頭部，致乙○○○因而受有上唇擦傷、左前臂及左耳挫傷、頭皮撕裂傷等之傷
    害，車開到龍潭鄉○○段石門水庫附近後遂停在路旁，甲○又繼續追問乙○○○
    與另一名男子有何關係，不論乙○○○回答有或沒有，甲○皆不相信，甲○承前
    恐嚇之接續犯意，對乙○○○恫嚇稱「我要把妳的頭割下來」，以上開加害生命
    之詞，繼續恫嚇乙○○○，使乙○○○心生畏懼，致生危害於安全，嗣因丁○○
    、戊○○二位老師擔心園長乙○○○之安危，在乙○○○與甲○走出托兒所開車
    離開後趕緊與「捷登托兒所」桃園區主任聯繫，接著即刻通知保全並報警處理，
    受理報案之桃園縣警察局中壢分局文化派出所警員丙○○根據丁○○、戊○○老
    師提供之甲○車號循線查出甲○之行動電話號碼後立即打電話與甲○連絡，通知
    其等至文化派出所，甲○只好叫乙○○○將車先開回「捷登托兒所」後，乙○○○由經通知趕至「捷登托兒所」之保全人員樊懷德陪同，甲○則自行開車，一同
    前去文化派出所說明。
二、案經乙○○○訴由桃園縣警察局中壢分局報請台灣桃園地方法院檢察署察官偵查
    起訴。
    理  由
一、訊據被告甲○固坦承持鐵棍一支前往尋找乙○○○一事，惟矢口否認右揭犯行，
    辯稱「：我原本在門外，從早上六點等到中午十二點才進去的：她（指告訴人乙○○○）打開門出來外面，我說出來談一談，她走進去，我也跟著走進去辦公室
    ：六月十八日早上四點半我到托兒所找乙○○○，他的兒子要打我，所以我才帶
    鐵棍過去：我只是約他出去談一談，我的鐵棒沒有拿出來：當天我們有到文化派
    出所，究竟有沒有傷，派出所會有紀錄，而且當時乙○○○並沒有要告我，是後
    來回去之後他女兒堅持要告我，乙○○○才又提出告訴，如果當初有乙○○○講
    的那麼嚴重，派出所早就會有紀錄，不可能放我離開：」（九十二年四月十一日
    本院調查）、「：沒有檢察官起訴的那回事，我認識乙○○○二十二年來都沒有
    打過她：我沒有打她，都是她們自己編造出來的：」（九十二年六月十三日本院
    審理）等語，查：右揭犯罪事實，已據告訴人乙○○○指訴甚詳，且有診斷證明
    書一紙附卷可稽，而證人即「捷登托兒所」之老師丁○○、戊○○於偵查及本院
    調查時均證稱「：快中午時我弄東西給小朋友吃，園長說要去買蛋，我走出來，
    見到尹（甲○）進辦公室，拿一鐵棒舉高，舉向園長，但沒打園長。我與他們中
    間隔一個大的透明玻璃窗，園長面向我，我看到園長在講話，但不知道說什麼：
    後來園長從辦公室走向教室，尹走在園長後面，尹將鐵棒藏在腋下，園長當時叫
    我把小朋友照顧好別緊張，園長又走上樓去，尹一直跟著她，一會園長下來，尹
    也跟著下來。後來園長跟尹坐上車：」（九十一年九月十八日偵查，丁○○）、
    「：當時我在一樓教室，園長走過來跟我說要好好照顧小朋友，甲○跟在他後面
    ，一根鐵棒藏在左手袖子裡，接著園長走上樓找樓上的老師，交代事情，甲○也
    跟上去，後來園長下來，他也跟著走下樓，我看見園長走在前面，甲○走在後面
    ，鐵棒仍然藏在左手袖子裡，二人就走出托兒所：當初園長跟我說他要出去買東
    西，才打開大門走出去，很快又見她走進來，甲○在後面，二人就走進辦公室裡
    ：我只看到他們在講話，但不知道他們在講什麼，還有看見甲○右手高舉鐵棒：
    甲○舉起鐵棒跟園長講話講了約十分鐘，接著二人又走出辦公室，園長走到我教
    室：我和謝老師二人都慌了，先打電話給桃園主任，主任要我們按保全及報警：
    」（九十二年四月十一日本院調查，丁○○）、「：到了中午我上二樓泡牛奶，
    園長走上來，尹（甲○）也跟上來，園長臉色不太好，園長小聲告訴我尹手上有
    鐵棒，並交待我要照顧小朋友，園長後來就下去，尹也一起下去，我也跟下去，
    但我下去後，他二人已離開：園長坐尹車回來，園長下車，一副傻傻的，臉、頭
    流很多血，有瘀青：尹叫園長去換衣服：後來園長坐保全的車離開，尹也跟著去
    ：」（九十一年九月十八日偵查，戊○○）「：記得有一天早上我到托兒所，在
    進托兒所前看見甲○，我趕緊走進去關上門，並告訴園長，到中午園長走上樓，
    他臉色不對勁，甲○跟在他後面，園長小聲的跟我說甲○手上有鐵棒，要我小心
    一點，接著他們就走下去：（有無親眼看見甲○手上有鐵棒？）有，他藏在袖子
    裡，當時我很緊張，忘記是哪壹支手：（乙○○○與甲○走出去後多久回托兒所
    ？）壹個多小時：（乙○○○回托兒所後有無不一樣的地方？）他出去時身上沒
    有任何傷，回來時看見他頭部、臉部、頸部瘀青，人很憔悴的樣子：」（九十二
    年四月十一日本院調查，戊○○）等，而證人即保全公司人員樊懷德於九十一年
    七月三日警訊、九十一年八月三十日偵查時亦證述「：九十一年七月二日十時許
    我們公司（中興保全）接獲客戶御寶兒托兒所（即捷登托兒所）（中壢市○○○
    街九九號）發報請求支援：到達現場瞭解才知該托兒所園長乙○○○遭甲○：以
    九Ｐ－八四一○號自小客車載走，待警方來處理完後，我們就離去，此時均未見
    到該園長，十二時許客戶再以發報說該園長將被載回，我又立即前往，不久即見
    到該園長被載回，當時見到其頭部、耳後有流血，我就駕車載該園長至派出所，
    該男子甲○亦自行開車隨我們至派出所：」（九十一年七月三日警訊）、「：第
    一次到達後，當地管區已到，對園內老師做簡單詢問，她人已被架走了，第二次
    是一小時多後，我又過去，王（乙○○○）已回來，右耳後有流血，臉有瘀傷：
    」（九十一年八月三十日偵查）語，均核與告訴人乙○○○之指述相符，被告若
    無恐嚇告訴人之意，其自無需持鐵棍前往，且告訴人若非受被告恐嚇、脅迫，又
    豈有自願與之外出之理，再依告訴人所受有上唇擦傷、左前臂及左耳挫傷、頭皮
    撕裂傷之傷害，顯非自行撞擊方向盤所致者甚明；甚且證人丁○○及戊○○二人
    於告訴人遭被告強制帶離後，隨即打電話通知保全公司及報警，而由中興保全公
    司之保全員樊懷德到場，樊懷德第二次前往時告訴人已回來，惟耳後流血，臉上
    並有瘀青等情，亦據證人樊懷德證述在卷，至於文化派出所九十一年七月二日十
    二時至十四時勤務記錄上雖記載「：乙○○○女士：與九Ｐ－八四一○自小客車
    車主甲○：於兩人經警方通知至本所說明案情，兩人屬朋友關係，只是有一些單
    純糾紛，並無強押上車及擄人勒贖等情事，乙○○○女士不對甲○提出告訴」等
    ，有文化派出所九十一年七月二日十二時至十四時勤務記錄節錄影本一份在卷可
    稽，然而證人受理本案之文化派出所之警員丙○○於九十二年四月十一日本院調
    查時亦係證稱「：沒有，我是在所內備勤，巡邏員警第一個到場，巡邏同事回派
    出所後告訴我甲○與乙○○○出去的車號，我就循線查到甲○的行動電話，我就
    打電話要甲○及乙○○○到派出所，電話是甲○接的：有，壹個多小時過後他們
    就到派出所：甲○沒有異狀，陳秀蘭嘴角有流血：（當天甲○和乙○○○到派出
    所後乙○○○有無告訴你發生何事？）有，他說途中被甲○打他會害怕，接著跟
    我說他二人間的私事：：我問王女士當初如何與甲○出去，王女士回答說他是被
    脅迫出去，我有問王女士要不要告他，王女士當時在現場說不要：（乙○○○有
    無告訴你他如何被脅迫？）只是很含糊的講拿鐵棒脅迫他出去：」等，益徵告訴
    人前開指述屬實；綜上所述，被告上開辯均不足採，本件事證明確，被告犯行堪
    予認定。
二、核被告所為，係犯刑法第三百零六條第一項無故侵入他人建築物罪、第三百零四
    條第一項之強制罪、第二百七十七條第一項之傷害罪、第三百零五條恐嚇危害安
    全罪。於強制行為中恐嚇被害人，包含於強制罪之「脅迫」之同一意念中，不另
    論罪（最高法院七十二年度台上字第五六一八號判決參照），公訴人認被告右手
    高舉該支鐵棍，作勢要歐打告訴人乙○○○，脅迫告訴人乙○○○與其一同外出
    ，並稱：「妳現在不出去，我立即將妳打死」等語，迫使告訴人乙○○○心生畏
    懼而答應與之外出之以上開脅迫手段使告訴人乙○○○隨其外出談而行無義務之
    事，被告另係牽連犯刑法第三百零五條，尚有未洽。被告前述所犯刑法第三百零
    六條第一項無故侵入他人建築物罪與同法第三百零四條第一項之強制罪間，有方
    法結果之牽連犯關係，應依刑法第五十五條規定從一重之強制論處，而與所犯之
    第二百七十七條第一項之傷害罪、第三百零五條恐嚇危害安全罪，則均係另起犯
    意，且行為互異，則應分論併罰，公訴人認均具有方法結果之牽連犯關係，容有
    誤會。爰審酌被告之素行，犯罪之動機、目的、手段、所生危害、犯後態度，迄
    未與被害人乙○○○達成和解，獲得諒解，被告已七十三歲之高齡等一切情狀，
    分別量處如主文所示之刑，及均諭知易科罰金之折算標準，並定應執行刑，與諭
    知易科罰金之折算標準，以示懲儆。
三、被告持以脅迫告訴人乙○○○隨其外出談事情及傷害乙○○○之鐵棍一支，持以
    恫嚇告訴人乙○○○之美工刀一把，均為被告所有，已據被告供明在卷，在無其
    他積極證據足以證明上開持以供本案犯罪所用之鐵棍一支、美工刀一把已經滅失
    ，均應依刑法第三十八條第一項第二款規定宣告沒收。
據上論斷，應依刑事訴訟法第二百九十九條第一項前段，刑法第二百七十七條第一項
、第三百零四條第一項、第三百零五條、第三百零六條第一項、第五十五條、第五十
一條第六款、第四十一條第一項前段、第三十八條第一項第二款，罰金罰鍰提高標準
條例第一條前段、第二條，判決如主文。
本案經檢察官黃智勇到庭執行職務。
中      華      民      國    九十二    年      六      月    二十七    日
                                  臺灣桃園地方法院刑事第五庭
                      法  官  林 婷 立
右正本證明與原本無異。
如不服本判決，應於判決送達後十日內向本院提出上訴狀( 應附繕本 )，上訴於
臺灣高等法院。
                                       書記官  楊 鳳 滿
中     華       民      國    九十二    年      七      月     十八日   日
附論罪科刑依據之法條：
中華民國刑法第三百零六條
 (侵入住居罪)無故侵入他人住宅、建築物或附連圍繞之土地或船艦者，處一年以下?
陷螳{刑、拘役或三百元以下罰金。
無故隱匿其內，或受退去之要求而仍留滯者，亦同。
刑法第三百零四條：
以強暴、脅迫使人行無義務之事或妨害人行使權利者，處三年以下有期徒刑、拘役或
三百元以下罰金。
前項之未遂犯罰之。
刑法第三百零五條
以加害生命、身體、自由、名譽、財產之事恐嚇他人，致生危害於安全者，處二年以
下有期徒刑、拘役或三百元以下罰金。
刑法第二百七十七條
傷害人之身體或健康者，處三年以下有期徒刑，拘役或一千元以下罰金。
犯前項之罪，因而致人於死者，處無期徒或七年以上有期徒刑，致重傷者，處三年以
上、十年以下有期徒刑。


司法院資訊處製作；財團法人民間司法改革基金會備份。
